臺灣澎湖地方法院民事裁定
110年度亡字第1號
聲  請  人  許文德  
失  蹤  人  許文磊    最後籍設：澎湖縣○○鄉○○村00號
上列聲請人聲請宣告許文磊死亡事件，本院裁定如下：
    主  文
宣告許文磊（男，民國00年00月00日生，身分證統一編號：Z000
000000號）於民國97年7月1日下午12時死亡。
程序費用由許文磊之遺產負擔。
    事實及理由
一、聲請意旨略以：失蹤人許文磊係聲請人之弟，於民國90年間
    走失，嗣澎湖縣西嶼鄉公所因失蹤人經多次訪查仍行蹤不明
    ，於105年11月8日將失蹤人之役男兵籍調查通知書為公示送
    達。失蹤人失蹤迄今已逾7年，聲請人前曾聲請本院以110年
    度亡字第1號裁定准予公示催告，命失蹤人或任何人陳報失
    蹤人之生死，現公示催告期間已滿，未見有人陳報，亦無失
    蹤人的信息，爰依法聲請對許文磊為死亡宣告等語。
二、按「失蹤人失蹤滿7 年後，法院得因利害關係人或檢察官之
    聲請，為死亡之宣告。」、「受死亡宣告者，以判決內所確
    定死亡之時，推定其為死亡。前項死亡之時，應為前條各項
    所定期間最後日終止之時。但有反證者，不在此限。」民法
    第8 條第1 項、第9 條分別定有明文。
三、經查，聲請人前揭主張，有本院110 年度亡字第1號公示催
    告民事裁定在卷可參，聲請人並有提出戶籍謄本為證，且經
    本院職權調查之結果，失蹤人迄今尚未初領身分證，無勞保
    及就保資料，無任何就醫紀錄，無入出境資料、亦無在監在
    押、無信用卡正附卡資料、無投保商業保險資料等情，有失
    蹤人之戶籍查詢結果、勞保與就保投保資料、健保查詢系統
    、入出境資訊連結作業、全國在監在押紀錄表、財團法人金
    融聯合徵信中心信用卡正附卡資訊、高額壽險資訊連結作業
    等件在卷可稽。此外，內政部警政署失蹤人口查詢系統，亦
    未查得失蹤資料，另經警實地訪查，亦查無鄰里知悉其目前
    行方及去向等情，有澎湖縣政府警察局白沙分局106 年9 月
    8 日白警分偵字第1060102143號函附查訪表、106 年9月18
    日白警分一字第1060102203號函在卷可憑，復經本院職權調
    取本院106 年度亡字第1 號卷核閱無誤，堪信聲請人之主張
    為真實。
四、又按祇知失蹤人，失蹤之年份，而不知其確實月日，或祇知
    其失蹤之年月，而不知其日者，可類推適用民法第124條第2
    項有關推定出生月日之規定。又出生之月、日無從確定時，
    推定其為7月1日出生。知其出生之月，而不知出生之日者，
    推定其為該月15日出生。民法第124條第2項定有明文。本件
    許文磊自90年間失蹤，然不知其確實之月、日，依上開說明
    ，自得類推適用民法第124條第2項前段之規定，推定許文磊
    自90年7月1日失蹤，則計至97年7月1日，失蹤屆滿7年，自
    應推定許文磊於是日下午12時為死亡之時，准予依法宣告如
    主文第1項所示。　　
四、本件聲請為有理由，依家事事件法第154條第3項，裁定如主
    文。
中　　華　　民　　國　　111 　年　　1 　　月　　21　　日
               家事法庭  法　官　陳立祥
以上正本係照原本作成。
如對本裁定抗告須於裁定送達後10日內向本院提出抗告狀。
中　　華　　民　　國　　111 　年　　1 　　月　　21　　日
                         書記官　林映君